【裁判字號】    90,易,461
【裁判日期】    900330
【裁判案由】    毒品危害防制條例
【裁判全文】
臺灣高雄地方法院刑事判決                            九十年度易字第四六一號
    公  訴  人  臺灣高雄地方法院檢察署檢察官
    被      告  甲○○
右列被告因毒品危害防制條例案件，經檢察官提起公訴（八十九年度偵字第五四九０
號），本院判決如左：
    主  文
甲○○施用第二級毒品，處有期徒刑陸月，如易科罰金，以參佰元折算壹日。
    事  實
一、甲○○曾於民國八十六年間因賭博罪，經法院判處罰金九千元，復於八十八年間
    ，一犯毒品危害條例第十條第二項之施用第二級毒品罪，經台灣高雄地方法院檢
    察署檢察官（下稱檢察官）聲請本院以八十八年毒聲字第七二一二號裁定送觀察
    、勒戒後，認無繼續施用毒品之傾向，由檢察官於八十八年八月二十五日以八十
    八年度毒偵字第三三六號不起訴處分確定後，再於同年間二犯上開條例第十條第
    二項之施用第二級毒品罪，經檢察官聲請本院以八十八年毒聲字第七二一二號裁
    定送觀察、勒戒後，認有繼續施用毒品之傾向，經檢察官聲請本院以八十八年毒
    聲字第八０七六號裁定令入戒治處所施以強制戒治後，並由檢察官提起公訴，經
    本院於八十八年十二月廿七日以八十八年度易字第五○七三號判處有期徒刑四月
    確定。嗣經檢察官聲請本院停止戒治，其餘期間付保護管束。詎甲○○不知悔改
    ，於保護管束期間即於八十九年七月十七晚上十一時許（起訴書載為八十九年七
    月十八日），在其高雄縣鳳山市○○○街五七號住處（起訴書載為不詳處所），
    以安非他命晶體置於玻璃球內，下端以火燒烤加熱使安非他命晶體汽化成煙霧予
    以吸用之方式，施用第二級毒品安非他命一次，三犯毒品危害防制條例第十條第
    一項之罪。於八十九年七月十八日，至該署觀護人室報到，經採集其尿液送鑑定
    有安非他命類陽性反應而查獲。並經檢察官聲請本院以八十九年毒聲字第七一四
    二號裁定撤銷其停止戒治，令入戒治處所施以強制戒治迄今。
二、案經台灣高雄地方法院檢察署觀護人室報請台灣高雄地方法院檢察署檢察官偵查
    起訴。
    理  由
一、右揭事實訊據被告甲○○坦承不諱，又其於八十九年七月十八日，至高雄地方法
    院檢察署觀護人室報到，經採集其尿液送鑑定結果，其尿液中呈有安非他命類陽
    性反應，有台灣檢驗科技股份有限公司濫用藥物尿液檢驗報告一紙在卷可稽，足
    徵其自白施用安非他命洵與事實相符，而得採為論罪科刑之依據。又被告於八十
    八年間，一犯毒品危害條例第十條第二項之施用第二級毒品罪，經檢察官聲請本
    院以八十八年毒聲字第七二一二號裁定送觀察、勒戒後，認無繼續施用毒品之傾
    向，由檢察官於八十八年八月二十五日以八十八年度毒偵字第三三六號不起訴處
    分確定後，復於同年間二犯上開條例第十條第二項之施用第二級毒品罪，經檢察
    官聲請本院以八十八年毒聲字第七二一二號裁定送觀察、勒戒後，認有繼續施用
    毒品之傾向，經檢察官聲請本院以八十八年毒聲字第八０七六號裁定令入戒治處
    所施以強制戒治後，並由檢察官提起公訴，經本院於八十八年十二月廿七日以八
    十八年度易字第五○七三號判處有期徒刑四月確定。嗣經檢察官聲請本院停止戒
    治，其餘期間付保護管束。詎甲○○不知悔改，於保護管束期間又三犯毒品危害
    防制條例第十條第二項之罪，經檢察官聲請本院撤銷停止戒治，令入戒治處所施
    以強制戒治迄今等情，有上開不起訴處分書、本院八十八年度易字第五０七三號
    刑事判決、八十九年度毒聲字第七一四二號刑事裁定、戒治處分執行指揮書及本
    院被告院內索引卡紀錄表附卷可稽，罪證明確，被告犯行堪予認定。
二、核被告所為，係犯毒品危害防制條例第十條第二項之施用第二級毒品罪。被告施
    用第二級毒品安非他命前後持有安非他命之低度行為，應為施用之高度行為所吸
    收，不另論其持有第二級毒品罪。爰審酌被告曾有如事實欄所示之犯罪紀錄，有
    上開刑案資料表足參，素行不良，多次觸犯施用第二級毒品罪，不知悔改，行為
    頗有不當，對於社會秩序亦有危害，惟其犯後坦承罪行，態度良好，且施用次數
    不多等一切情狀，量處如主文所示之刑，並諭知易科罰金之折算標準。
三、被告於行為後，刑法第四十一條業於九十年一月十日修正公布施行，並於同年月
    十二日生效，依修正前之刑法第四十一條規定：「犯最重本刑為三年以下有期徒
    刑以下之刑之罪，而受六個月以下有期徒刑或拘役之宣告，因身體、教育、職業
    或家庭之關係，執行顯有困難者，得以一元以上三元以下折算罰金」，惟修正後
    之刑法第四十一條第一項規定「犯最重本刑為五年以下有期徒刑以下之刑之罪，
    而受六個月以下有期徒刑或拘役之宣告，因身體、教育、職業或家庭之關係或其
    他正當理由，執行顯有困難者，得以一元以上三元以下，易科罰金。但確因不執
    行所宣告之刑，難收矯正或難以維持法秩序者，不在此限」。比較上開新舊法，
    以修正前刑法第四十一條對渠等較有利，依刑法第二條第一項但書，裁判前之法
    律有利於行為人者，適用最有利於行為人之法律，自應應適用修正前之刑法第四
    十一條之規定，予以諭知易科罰金之折算標準。
據上論斷，應依刑事訴訟法第二百九十九條第一項前段，毒品危害防制條例第十條第
二項，刑法第十一條前段、修正前第四十一條、第二條第一項但書，罰金罰鍰提高標
準條例第二條，判決如主文。
本案經檢察官呂幸玲到庭執行職務
中    華    民    國      九十      年      三      月        三十      日
                                      臺灣高雄地方法院刑事庭
                                          法  官    郭錦茂
右正本證明與原本無異。
如不服本判決，應於判決送達後十日內，向本院提出上訴狀。
                                          書記官    王世雄
中    華    民    國      九十      年      三      月        三十      日
附錄本判決論罪法條：
毒品危害防制條例第十條第二項：
  施用第二級毒品者，處三年以下有期徒刑。


司法院資訊處製作；財團法人民間司法改革基金會備份。
